【裁判字號】    98,上易,446
【裁判日期】    981006
【裁判案由】    侵占
【裁判全文】
臺灣高等法院臺南分院刑事判決         98年度上易字第446號
上  訴  人
即  被  告  乙○○
選任辯護人  陳中堅律師
上列上訴人因侵占 (詐欺)案件，不服臺灣雲林地方法院97年度
易字第752號中華民國98年4月30日第一審判決（起訴案號：臺灣
雲林地方法院檢察署97年度偵字第3874號；追加起訴案號:同署
98年度偵字第1525號），提起上訴，本院判決如下：
    主  文
原判決撤銷。
乙○○所犯罪名及處罰，詳如附表四「所犯罪名及處罰」欄所示
，應執行有期徒刑參年。
    事  實
一、緣乙○○分別於民國95年1月20日、95年11月10日，在其雲
    林縣北港鎮○○路128之2號住處，召集如附表一、二所示之
    民間互助會，並以自己為會首，會員連同會首均為31名，會
    款新台幣（下同）10,000元。詎乙○○竟基於意圖為自己不
    法所有之概括犯意，連續於如附表一編號04、05、06所示時
    間；復另行起意，連續於如附表一編號10、11、21、24及如
    附表二編號02、06、09、10、12、13、14所示時間，利用各
    該次標會時間並無會員到場之情況，未填寫標單，而分別向
    各會員隨意騙稱某某會員以上述附表編號所示標息得標（被
    冒標之會員姓名不明），致使各會員陷於錯誤，而交付會款
    ，以此詐得上述附表編號所示金額款項，總計0000000元。
二、案經丙○○、丁○○、甲○○訴請台灣雲林地方法院檢察署
    檢察官偵查起訴，並經檢察官追加起訴。
    理  由
一、按第二審之審判，除本章有特別規定外，準用第一審審判之
    規定。另按除被告所犯為死刑、無期徒刑、最輕本刑為三年
    以上有期徒刑之罪或高等法院管轄第一審案件者外，於法院
    行準備程序進行中，被告先就被訴事實為有罪之陳述時，審
    判長得告知被告簡式審判程序之旨，並聽取當事人、代理人
    、辯護人及輔佐人之意見後，裁定進行簡式審判程序，刑事
    訴訟法第364條、第273條之1第1項分別定有明文。本件被告
    被訴刑法第339條第1項詐欺取財罪 (起訴書雖論載335第1項
    之侵占罪，而補充理由書雖復論訴行使偽造私文書、侵占、
    詐欺等罪，惟檢察官於原審98年3月23日審理時已更正，僅
    訴以刑法第339條第1項之詐欺取財罪)，乃除死刑、無期徒
    刑、最輕本刑為三年以上有期徒刑以外之罪，亦為刑事訴訟
    法第376條第1款之罪之案件，其於本院就被訴事實為有罪之
    陳述，經告知簡式審判程序之旨，並聽取公訴人、被告之意
    見後，本院認為適宜進行簡式審判程序，依刑事訴訟法第
    273 條之2、第159條第2項之規定，不適用傳聞法則有關限
    制證據能力之相關規定，合先敘明。
二、訊據被告乙○○對於上開事實均供認不諱，並有被害人蘇麗
    昇、丁○○、何建興、陳清安、蔡天生、吳振源、蘇庭芬、
    蘇庭茂、陳瑞源、陳威光、徐繼周、甲○○、楊興宗、李國
    良、丙○○、陳威光、陳宏志、謝玉鳳、陳柯素吟及證人黃
    國村、侯全成、李振通、黃永富、陳委辰、王智苑、郭麗芳
    、何振榮等人分別於警詢、原審及本院證述，以及互助會名
    單影本2份附卷可稽，本件事證明確，被告上開犯行堪予認
    定。
三、按行為後法律有變更者，適用行為時之法律。但行為後之法
    律有利於行為人者，適用最有利於行為人之法律，現行刑法
    第2條第1項定有明文。查中華民國刑法於94年1月7日修正，
    於94年2月2日公布，並於被告行為後之95年7月1日施行。是
    本件被告所為14次冒標行為，其中附表一編號04、05、06所
    示行為之後，法律已有變更。現行刑法第2條第1項之規定，
    係規範行為後法律變更所生新舊法律比較適用之準據法，於
    新刑法施行後，應適用新刑法第2條第1項之規定，為「從舊
    從輕」之比較。此外，本案有部分之刑法條文無庸比較，另
    有部分條文應為新舊法比較，就無庸比較之理由及就新舊法
    比較之結果，均詳如附表三所示。
四、核被告各次的冒標行為，均係犯刑法第339條第1項詐欺取財
    罪 (檢察官雖於起訴書論訴刑法第335第1項之侵占罪，復於
    補充理由書論訴行使偽造私文書、侵占、詐欺等罪，惟檢察
    官於原審98年3月23日審理時已更正，僅訴以刑法第339條第
    1項之詐欺取財罪，故無庸變更起訴法條，併此敘明)。又民
    法於89年4月21日修正公布時增訂關於合會之規定，自同年5
    月5日施行，其中第709條之1第1項規定「稱合會者，謂由會
    首邀集2人以上為會員，互約交付會款及標取合會金之契約
    。其僅由會首與會員為約定者，亦成立合會。」；第709條
    之7第1、2、3項規定「會員應於每期標會後3日內交付會款
    。」、「會首應於前項期限內，代得標會員收取會款，連同
    自己之會款，於期滿之翌日前交付得標會員。逾期未收取之
    會款，會首應代為給付。」、「會首依前項規定收取會款，
    在未交付得標會員前，對其喪失、毀損，應負責任。但因可
    歸責於得標會員之事由致喪失、毀損者，不在此限。」；第
    709 條之9第1、2項規定「因會首破產、逃匿或有其他事由
    致合會不能繼續進行時，會首及已得標會員應給付之各期會
    款，應於每屆標會期日平均交付於未得標之會員。但另有約
    定者，依其約定。」、「會首就已得標會員依前項規定應給
    付之各期會款，負連帶責任。」。從而，在上開條文施行後
    ，有關民間互助會的性質，不再只是會首與會員間之債權債
    務關係，會員相互間也有債權債務關係，而會首不管是向死
    會會員收取會款，或是向活會會員收取會款，都只是代會員
    收取會款而已，因此，會首冒名標會，對於死會會員或活會
    會員而言，都是詐欺取財的行為。此外，被告每次冒標，是
    以一個冒標行為同時對於各死會、活會會員詐取財物，為想
    像競合犯，應只論以一個詐欺取財罪。再者，被告先後所為
    附表一編號04、05、06的行為，時間緊接，犯罪構成要件相
    同，犯罪手法亦同，顯係基於概括犯意所為，應論以連續犯
    ，並依法加重其刑。又此部分連續詐欺取財犯行，與其餘各
    次詐欺取財犯行，犯意各別，行為互異，為數罪，應予分論
    併罰。
五、原審以被告罪證明確，並審酌被告雖曾因酒醉駕車案件，經
    法院判處拘役50日，於96年3月27日易科罰金執行完畢，惟
    無其他犯罪前科，然被告自95年4月至96年10月約一年半時
    間內，即冒標14次，詐得金額高達3,587,000元，可以說對
    高度信賴他的人深深欺騙、盡力詐取，絲毫不考慮這些被害
    人是否能承受得了這樣的財產上損害、精神上折磨，而被告
    雖然在事後對一部分會員局部清償，然而相對於其所詐騙的
    款項，清償的金額都很小（蘇庭茂15萬元、陳威光1萬元、
    徐繼周6萬元、陳清安5萬元，何建興2萬元、李國良3萬元)
    ，又被告關於附表一編號04、05、06、10、11及附表二編號
    02 、06所示犯行，其犯罪時間在96年4月24日之前，合乎減
    刑條件等情，適用刑法第2條第1項前段、第339條第1項、第
    55 條，修正前刑法第56條、第51條第5款，刑法施行法第1
    條之1，中華民國九十六年罪犯減刑條例第2條第1項第3款、
    第7條，量處及減刑如附表四所示，並定應執行刑為有期徒
    刑三年六月，固非無見。惟查，被告於本院審理期間，另與
    其他被害人除告訴人丙○○、丁○○、甲○○三人外，均已
    達成和解，有和解書在卷可稽 (見本院卷第9-19頁、第101-
    104頁)。此部分涉及被告犯罪後態度之量刑應審酌事項，而
    原審未及審酌。上訴意旨以被告業與上開多數被害人達成和
    解之情，求為緩刑之諭知，雖無理由 (詳如後述)，然原審
    既有未及審酌之處，上訴意旨指摘及此，為有理由，自應由
    本院將原判決撤銷改判。
六、爰審酌被告前因酒醉駕車案件，經法院判處拘役50日，於96
    年3月27日易科罰金執行完畢之素行(有台灣高等法院被告前
    案紀錄表在卷可稽)，其召集本件二起合會，於約一年半時
    間內即冒標14次，詐得金額高達3,587,000元，造成被害人
    損失慘重，犯後雖坦承犯行，並與多數被害人達成和解，然
    仍有告訴人丙○○、丁○○、甲○○等人迄未達成和解，且
    僅賠償各被害人部分金額，而尚未賠償被害人全部損害等一
    切情狀，量處如主文第二項所示之刑。至上訴意旨雖以被告
    業與上開多數被害人達成和解之情，請求改判更輕之刑及為
    緩刑之諭知。惟查，被告雖於原審及本院審理期間，與被害
    人蘇庭茂、陳威光、李國良、何建興、蔡天生、蘇庭芬、蘇
    庭茂、陳瑞源、徐繼周、楊興宗、李國良、陳盈伶 (陳威光
    ) 、謝玉鳳、蘇玉琴、蘇麗昇、陳宏志、吳振源等人及柯素
    雲(非本案被害人)達成和解 (有和解書、和解同意書、和解
    協意書、還款證明書附卷可稽，見原審卷第97-102頁、本院
    卷第9-19頁、第101-104頁)，然仍有告訴人丙○○、丁○○
    、甲○○等人迄未達成和解。且細觀上開和解內容，被告與
    各被害人之和解金額每月均僅約數千元，而合計已還款金額
    僅約數十萬元，與總額高達三百多萬之詐騙金額，仍甚為懸
    殊。且告訴人丙○○、丁○○、甲○○等人，於本院審理時
    仍指稱被告犯後實際上並無和解誠意，而堅拒與被告和解及
    原諒被告 (見本院98年9月22日審理筆錄)，可見被告犯後賠
    償被害人之誠意有限，且被告日後是否果能如期全數賠償上
    開被害人之損害，仍未可知，故認應量處如附表四所示之刑
    。其中被告所犯附表一編號04、05、06、10、11及附表二編
    號02、06所示詐欺犯行，犯罪時間均在96年4月24日之前，
    合於中華民國96年罪犯減刑條例第2條第1項第3款規定，爰
    依同條例第7條規定，減輕其刑二分之一，併就附表四所示
    之刑，定其應執行刑。又被告所受上開宣告刑已逾有期徒刑
    二年，自不得為緩刑諭知，併此敘明。
據上論結，應依刑事訴訟法第369條第1項前段、第364條、第299
條第1項，刑法第2條第1項前段、第339條第1項、第55條，修正
前刑法第56條、第51條第5款，刑法施行法第1條之1，中華民國
九十六年罪犯減刑條例第2條第1項第3款、第7條，判決如主文。
本案經檢察官曾銘芳到庭執行職務。
中    華    民    國    98    年    10    月    6     日
                  刑事第六庭    審判長法  官  董武全
                                      法  官  沈揚仁
                                      法  官  賴純慧
以上正本證明與原本無異。
不得上訴。
                                      書記官  馬愛君
中    華    民    國    98    年    10    月    6     日
附錄本案論罪科刑法條全文：
中華民國刑法第339條
意圖為自己或第三人不法之所有，以詐術使人將本人或第三人之
物交付者，處五年以下有期徒刑、拘役或科或併科一千元以下罰
金。
以前項方法得財產上不法之利益或使第三人得之者，亦同。
前二項之未遂犯罰之。
附表一:(第一會，95年1月20日起至97年1月20日止，31會，內標
       制，會金10,000元，每月20日19時在雲林縣北港鎮○○
       里○○路128 之2號乙○○住處開標，每年的1、5、9月
       的每月5日各加標1次）
┌─┬────┬───┬────┬──┬────────────┐
│編│開標日期│標  息│得標者（│剩餘│冒標詐欺所得款項        │
│號│        │（元）│括弧內之│活會│【計算式：會款×（死會會│
│  │        │      │姓名為實│人數│員人數－會首）＋（借款－│
│  │        │      │際會員之│    │標息）×活會人數（含被冒│
│  │        │      │姓名）  │    │名會員）】              │
├─┼────┼───┼────┼──┼────────────┤
│01│95.01.20│    0 │乙○○  │30  │                        │
│  │        │      │（會首）│    │                        │
├─┼────┼───┼────┼──┼────────────┤
│02│95.02.20│1,800 │黃永富  │29  │                        │
│  │        │      │        │    │                        │
├─┼────┼───┼────┼──┼────────────┤
│03│95.03.20│1,700 │李振通  │28  │                        │
│  │        │      │        │    │                        │
├─┼────┼───┼────┼──┼────────────┤
│04│95.04.20│1,300 │冒標    │28  │10,000元×2 ＋8,700 元×│
│  │        │      │        │    │28＝263,600元           │
├─┼────┼───┼────┼──┼────────────┤
│05│95.05.05│1,500 │冒標    │28  │10,000元×2 ＋8,500 元×│
│  │        │      │        │    │28＝258,000 元          │
├─┼────┼───┼────┼──┼────────────┤
│06│95.05.20│1,500 │冒標    │28  │10,000元×2 ＋8,500 元×│
│  │        │      │        │    │28＝258,000 元          │
├─┼────┼───┼────┼──┼────────────┤
│07│95.06.20│  800 │蔡天生  │27  │                        │
│  │        │      │        │    │                        │
├─┼────┼───┼────┼──┼────────────┤
│08│95.07.20│1,400 │郭麗芳  │26  │                        │
│  │        │      │        │    │                        │
├─┼────┼───┼────┼──┼────────────┤
│09│95.08.20│1,200 │王智苑  │25  │                        │
│  │        │      │        │    │                        │
├─┼────┼───┼────┼──┼────────────┤
│10│95.09.05│1,500 │冒標    │25  │10,000元×5 ＋8,500 元×│
│  │        │      │        │    │25＝262,500 元          │
├─┼────┼───┼────┼──┼────────────┤
│11│95.09.20│1,600 │冒標    │25  │10,000元×5 ＋8,400 元×│
│  │        │      │        │    │25＝260,000 元          │
├─┼────┼───┼────┼──┼────────────┤
│12│95.10.20│1,300 │郭麗芳  │24  │                        │
│  │        │      │        │    │                        │
├─┼────┼───┼────┼──┼────────────┤
│13│95.11.20│1,300 │黃國村  │23  │                        │
│  │        │      │        │    │                        │
├─┼────┼───┼────┼──┼────────────┤
│14│95.12.20│1,400 │侯全成  │22  │                        │
│  │        │      │        │    │                        │
├─┼────┼───┼────┼──┼────────────┤
│15│96.01.05│1,500 │陳委辰  │21  │                        │
│  │        │      │        │    │                        │
├─┼────┼───┼────┼──┼────────────┤
│16│96.01.20│1,800 │陳威光  │20  │                        │
│  │        │      │        │    │                        │
├─┼────┼───┼────┼──┼────────────┤
│17│96.02.20│1,600 │陳瑞源  │19  │                        │
│  │        │      │        │    │                        │
├─┼────┼───┼────┼──┼────────────┤
│18│96.03.20│1,800 │蘇裕盛  │18  │                        │
│  │        │      │        │    │                        │
├─┼────┼───┼────┼──┼────────────┤
│19│96.04.20│1,800 │陳盈伶  │17  │                        │
│  │        │      │        │    │                        │
├─┼────┼───┼────┼──┼────────────┤
│20│96.05.05│1,800 │蘇宣樺  │16  │                        │
│  │        │      │        │    │                        │
├─┼────┼───┼────┼──┼────────────┤
│21│96.05.20│1,800 │冒標    │16  │10,000元×14＋8,200 元×│
│  │        │      │        │    │16＝271,200 元          │
├─┼────┼───┼────┼──┼────────────┤
│22│96.06.20│1,900 │吳振源  │15  │                        │
│  │        │      │        │    │                        │
├─┼────┼───┼────┼──┼────────────┤
│23│96.07.20│2,000 │李國良  │14  │                        │
│  │        │      │        │    │                        │
├─┼────┼───┼────┼──┼────────────┤
│24│96.08.20│2,100 │冒標    │14  │10,000元×16＋7,900 元×│
│  │        │      │        │    │14＝270,600 元          │
├─┼────┼───┼────┼──┼────────────┤
│25│96.09.05│2,000 │何思柔（│13  │                        │
│  │        │      │丁○○）│    │                        │
├─┼────┼───┼────┼──┼────────────┤
│26│96.09.20│2,100 │蘇子傑（│12  │                        │
│  │        │      │蘇麗昇）│    │                        │
├─┴────┴───┴────┴──┴────────────┤
│第一會冒標所得金額合計：1,843,900元                           │
├───────────────────────────────┤
│活會會員姓名：丁○○、何建興、陳清安、陳清安、蘇庭芬、蘇庭茂、│
│蘇庭茂、徐繼周、甲○○、楊興宗、丙○○、丙○○，共12會活會。  │
└───────────────────────────────┘
附表二: （第二會，95年11月10日起至97年11月10日止，31會，
        內標制，會金10,000元，每月10日19時在雲林縣北港鎮
        ○○里○○路128之2號乙○○住處開標，每年的2、6、
        、10月的每月25日各加標1次）
┌─┬────┬───┬────┬──┬────────────┐
│編│開標日期│標  息│得標者（│剩餘│冒標詐欺所得款項        │
│號│        │（元）│括弧內之│活會│【計算式：會款×（死會會│
│  │        │      │姓名為實│人數│員人數－會首）＋（借款－│
│  │        │      │際會員之│    │標息）×活會人數（含被冒│
│  │        │      │姓名）  │    │名會員）】              │
├─┼────┼───┼────┼──┼────────────┤
│01│95.11.10│    0 │乙○○  │30  │                        │
│  │        │      │（會首）│    │                        │
├─┼────┼───┼────┼──┼────────────┤
│02│95.12.10│1,800 │冒標    │30  │10,000元×0 ＋8,200 元×│
│  │        │      │        │    │30＝246,000 元          │
├─┼────┼───┼────┼──┼────────────┤
│03│96.01.10│1,500 │李振通  │29  │                        │
│  │        │      │        │    │                        │
├─┼────┼───┼────┼──┼────────────┤
│04│96.02.10│2,200 │王月玲（│28  │                        │
│  │        │      │陳委辰）│    │                        │
├─┼────┼───┼────┼──┼────────────┤
│05│96.02.25│1,400 │何振榮  │27  │                        │
│  │        │      │        │    │                        │
├─┼────┼───┼────┼──┼────────────┤
│06│96.03.10│2,000 │冒標    │27  │10,000元×3 ＋8,000 元×│
│  │        │      │        │    │27＝246,000 元          │
├─┼────┼───┼────┼──┼────────────┤
│07│96.04.10│1,800 │黃國村  │26  │                        │
│  │        │      │        │    │                        │
├─┼────┼───┼────┼──┼────────────┤
│08│96.05.10│1,600 │王智苑  │25  │                        │
│  │        │      │        │    │                        │
├─┼────┼───┼────┼──┼────────────┤
│09│96.06.10│2,000 │冒標    │25  │10,000元×5 ＋8,000 元×│
│  │        │      │        │    │25＝250,000 元          │
├─┼────┼───┼────┼──┼────────────┤
│10│96.06.25│2,100 │冒標    │25  │10,000元×5 ＋7,900 元×│
│  │        │      │        │    │25＝247,500 元          │
├─┼────┼───┼────┼──┼────────────┤
│11│96.07.10│2,100 │陳委辰  │24  │                        │
│  │        │      │        │    │                        │
├─┼────┼───┼────┼──┼────────────┤
│12│96.08.10│2,200 │冒標    │24  │10,000元×6 ＋7,800 元×│
│  │        │      │        │    │24＝247,200 元          │
├─┼────┼───┼────┼──┼────────────┤
│13│96.09.10│1,800 │冒標    │24  │10,000元×6 ＋8,200 元×│
│  │        │      │        │    │24＝256,800 元          │
├─┼────┼───┼────┼──┼────────────┤
│14│96.10.10│2,100 │冒標    │24  │10,000元×6 ＋7,900 元×│
│  │        │      │        │    │24＝249,600 元          │
├─┴────┴───┴────┴──┴────────────┤
│第二會冒標所得金額合計：1,743,100元                           │
├───────────────────────────────┤
│活會會員姓名：蘇麗昇、蘇麗昇、陳清安、陳清安、蔡天生、何建興、│
│丁○○、丁○○、甲○○、丙○○、丙○○、林小華（丙○○）、吳振│
│源、蘇庭茂、蘇玉琴（蘇庭茂）、陳瑞源、陳威光、陳盈伶（陳威光）│
│、李國良、陳宏志、徐繼周、蘇庭芬、蘇景亮（謝玉鳳）、陳柯素吟，│
│共24會活會。                                                  │
└───────────────────────────────┘
附表三
┌────────┬────────┬────────┬────────┐
│法        條    │修正前規定      │修正後規定      │新舊法之適用    │
├────────┼────────┼────────┼────────┤
│刑法第339 條第1 │刑法第33條第5款 │刑法第33條第5款 │適用舊法。      │
│項法定本刑關於罰│規定：「罰金：1 │規定：「罰金：新│本件被告所犯刑法│
│金刑最低額部分：│元以上。」      │台幣1,000元以上 │第339條第1項之詐│
│刑法第33條第5款 │                │，以百元計算之。│欺取財罪，為刑法│
│                │                │」              │分則編未修正之條│
│                │                │                │文而定有罰金刑（│
│                │                │                │銀元1,000元以下 │
│                │                │                │）者，其法定刑罰│
│                │                │                │金最低額部分，經│
│                │                │                │比較新舊法結果，│
│                │                │                │修正後刑法第33條│
│                │                │                │第5款所定罰金最 │
│                │                │                │低額較舊法所定罰│
│                │                │                │金最低額為重，自│
│                │                │                │以修正前刑法較有│
│                │                │                │利於被告。      │
├────────┼────────┼────────┼────────┤
│刑法第339 條第1 │1.罰金罰鍰提高標│刑法施行法第1 條│查刑法第339條第1│
│項法定本刑關於罰│  準條例第1 條前│之1 規定：「中華│項規定自72年6月 │
│金刑貨幣單位部分│  段規定：「依法│民國94年1 月7 日│26日迄今未修正，│
│                │  律應處罰金、罰│刑法修正施行後，│其罰金之法定刑為│
│                │  鍰者，就其原定│刑法分則編所定罰│「1000元」（貨幣│
│                │  數額得提高為2 │金之貨幣單位為新│單位為「銀元」）│
│                │  倍至10倍。」  │台幣。94年1 月7 │，依罰金罰鍰提高│
│                │2.現行法規所定貨│日刑法修正時，刑│標準條例第1 條前│
│                │  幣單位折算新台│法分則編未修正之│段規定罰金刑提高│
│                │  幣條例第2條規 │條文定有罰金者，│10 倍 ，再依現行│
│                │  定：「現行法規│自94年1 月7 日刑│法規所定貨幣單位│
│                │  所定金額之貨幣│法修正施行後，就│折算新台幣條例規│
│                │  單位為圓、銀元│其所定數額提高為│定折算，即為「新│
│                │  或元者，以新台│30倍。但72年6 月│台幣30,000元」。│
│                │  幣元之3倍折算 │26日至94年1 月7 │又於刑法施行法第│
│                │  之。」        │日新增或修正之條│1 條之1 施行日（│
│                │                │文，就其所定數額│即95年7 月1 日）│
│                │                │提高為3 倍。」  │後，刑法分則所定│
│                │                │                │罰金之貨幣單位改│
│                │                │                │為「新台幣」，就│
│                │                │                │其所定數額提高30│
│                │                │                │倍，罰金額度亦為│
│                │                │                │「新台幣30,000元│
│                │                │                │」，是刑法施行法│
│                │                │                │第1 條之1 施行後│
│                │                │                │，罰金刑貨幣單位│
│                │                │                │雖有「新台幣」之│
│                │                │                │更易，惟適用結果│
│                │                │                │之罰金額度則無二│
│                │                │                │致，就罰金法定刑│
│                │                │                │提高之「刑罰權規│
│                │                │                │範內容」並無利或│
│                │                │                │不利之變更，另揆│
│                │                │                │諸刑法施行法第1 │
│                │                │                │條之1 之立法說明│
│                │                │                │，該條文第2 項係│
│                │                │                │「考量新修正之刑│
│                │                │                │法施行後，不再適│
│                │                │                │用『現行法規所定│
│                │                │                │貨幣單位折算新台│
│                │                │                │幣條例』，為使罰│
│                │                │                │金數額趨於一致，│
│                │                │                │避免衍生新舊法比│
│                │                │                │較適用問題，以緩│
│                │                │                │和實務適用法律之│
│                │                │                │衝擊之前提下，規│
│                │                │                │定第二項如上」，│
│                │                │                │顯見刑法施行法第│
│                │                │                │1 條之1 第2 項增│
│                │                │                │訂後，自無再與「│
│                │                │                │現行法規所定貨幣│
│                │                │                │單位折算新台幣條│
│                │                │                │例」、「罰金罰鍰│
│                │                │                │提高標準條例」比│
│                │                │                │較新舊法適用之必│
│                │                │                │要（參照最高法院│
│                │                │                │96年度台上字第  │
│                │                │                │1464號判決）。  │
├────────┼────────┼────────┼────────┤
│刑法第56條      │連續數行為而犯同│已刪除。        │適用舊法。      │
│連續犯          │一罪名者，以一罪│                │被告於本案係基於│
│                │論。但得加重其刑│                │概括犯意而為詐欺│
│                │至二分一。      │                │取財犯行，依修正│
│                │                │                │前刑法第56條規定│
│                │                │                │，應以一罪論，並│
│                │                │                │加重其刑，於適用│
│                │                │                │新法時應分論併罰│
│                │                │                │，修正後刑法之規│
│                │                │                │定並非較有利於被│
│                │                │                │告，依刑法第2條 │
│                │                │                │第1項前段規定， │
│                │                │                │仍應適用修正前刑│
│                │                │                │法第56條規定。  │
├────────┼────────┼────────┼────────┤
│刑法第51條第5款 │宣告多數有期徒刑│宣告多數有期徒刑│適用舊法。      │
│數罪併罰定應執行│者，於各刑中之最│者，於各刑中之最│修正後刑法第51條│
│刑              │長期以上，各刑合│長期以上，各刑合│第5款規定並非較 │
│                │併之刑期以下，定│併之刑期以下，定│有利於被告，依刑│
│                │其刑期。但不得逾│其刑期。但不得逾│法第2條第1項前段│
│                │20年。          │30年。          │規定，適用修正前│
│                │                │                │刑法第51條第5 款│
│                │                │                │規定定其應執行之│
│                │                │                │刑，裁判確定前犯│
│                │                │                │數罪，其中一罪在│
│                │                │                │新法施行前者，亦│
│                │                │                │同（最高法院民國│
│                │                │                │95年5月23 日第8 │
│                │                │                │次刑事庭會議決議│
│                │                │                │參照）。        │
└────────┴────────┴────────┴────────┘
附表四
┌──────┬───────────────────────────┐
│犯罪事實    │所犯罪名及處罰                                        │
├──────┼───────────────────────────┤
│附表一編號04│乙○○連續意圖為自己不法之所有，以詐術使人將本人之物交│
│、05、06    │付，處有期徒刑壹年肆月，減為有期徒刑捌月。            │
├──────┼───────────────────────────┤
│附表一編號10│乙○○意圖為自己不法之所有，以詐術使人將本人之物交付，│
│            │處有期徒刑捌月，減為有期徒刑肆月。                    │
├──────┼───────────────────────────┤
│附表一編號11│乙○○意圖為自己不法之所有，以詐術使人將本人之物交付，│
│            │處有期徒刑捌月，減為有期徒刑肆月。                    │
├──────┼───────────────────────────┤
│附表一編號21│乙○○意圖為自己不法之所有，以詐術使人將本人之物交付，│
│            │處有期徒刑捌月。                                      │
├──────┼───────────────────────────┤
│附表一編號24│乙○○意圖為自己不法之所有，以詐術使人將本人之物交付，│
│            │處有期徒刑捌月。                                      │
├──────┼───────────────────────────┤
│附表二編號02│乙○○意圖為自己不法之所有，以詐術使人將本人之物交付，│
│            │處有期徒刑捌月，減為有期徒刑肆月。                    │
├──────┼───────────────────────────┤
│附表二編號06│乙○○意圖為自己不法之所有，以詐術使人將本人之物交付，│
│            │處有期徒刑捌月，減為有期徒刑肆月。                    │
├──────┼───────────────────────────┤
│附表二編號09│乙○○意圖為自己不法之所有，以詐術使人將本人之物交付，│
│            │處有期徒刑捌月。                                      │
├──────┼───────────────────────────┤
│附表二編號10│乙○○意圖為自己不法之所有，以詐術使人將本人之物交付，│
│            │處有期徒刑捌月。                                      │
├──────┼───────────────────────────┤
│附表二編號12│乙○○意圖為自己不法之所有，以詐術使人將本人之物交付，│
│            │處有期徒刑捌月。                                      │
├──────┼───────────────────────────┤
│附表二編號13│乙○○意圖為自己不法之所有，以詐術使人將本人之物交付，│
│            │處有期徒刑捌月。                                      │
├──────┼───────────────────────────┤
│附表二編號14│乙○○意圖為自己不法之所有，以詐術使人將本人之物交付，│
│            │處有期徒刑捌月。                                      │
└──────┴───────────────────────────┘


司法院資訊處製作；財團法人民間司法改革基金會備份。
